【裁判字號】    98,台非,319
【裁判日期】    981105
【裁判案由】    竊盜
【裁判全文】
最高法院刑事判決              九十八年度台非字第三一九號
上  訴  人  最高法院檢察署檢察總長
被      告  甲○○
上列上訴人因被告竊盜案件，對於台灣板橋地方法院中華民國九
十七年五月五日第一審確定判決（九十七年度易字第八五四號，
起訴案號：台灣板橋地方法院檢察署九十七年度偵字第一五七四
號），認為違法，提起非常上訴，本院判決如下：
    主  文
原判決撤銷。
甲○○竊盜，處有期徒刑玖月；又竊盜，處有期徒刑拾壹月；又
竊盜，處有期徒刑拾壹月；又竊盜未遂，處有期徒刑肆月。應執
行有期徒刑貳年捌月。
    理  由
非常上訴理由稱：「一、按判決不適用法則或適用不當者，為違
背法令，刑事訴訟法第三百七十八條定有明文。次按累犯之成立
，必須曾受有期徒刑之執行完畢或受無期徒刑或有期徒刑一部之
執行而赦免後，五年以內再犯有期徒刑以上之罪者，始足當之。
刑法第四十七條之規定甚明。二、經查：被告甲○○於民國八十
九年間因竊盜案件，經台灣台北地方法院以八十九年度易字第一
五九九號判處有期徒刑十月確定，並自八十九年十一月二十九日
入監執行，於九十年七月十一日執行完畢。乃被告竟另意圖不法
所有，為以下竊盜犯行：(一)於九十六年十二月十九日十三時十一
分許，在台北縣板橋市○○路○段三八九號「遠百企業股份有限
公司板新分公司」賣場內，徒手竊取BENQ廠牌之二十二吋液晶螢
幕一台；(二)於同月二十日十二時三十四分至十二時四十八分許，
在上開賣場內，徒手竊取BENQ廠牌二十二吋液晶螢幕二台；(三)於
同月二十三日十一時四十七分至十二時四分許，在上開賣場內，
徒手竊取BENQ廠牌二十二吋液晶螢幕二台；(四)於同月二十七日十
六時四十分許，在上開賣場內，己（已）著手竊取BENQ廠牌二十
二吋液晶螢幕一台之際，旋為該賣場內銷售人員李文益發覺，故
未得手而未遂。查被告前述竊盜犯行，其犯罪時間均在前案有期
徒刑執行完畢五年後所犯，則依前揭法條規定，自不構成累犯，
乃原審未予詳查，竟以累犯論處，並加重其刑，顯有判決適用法
則不當之違法。案經確定，且於被告不利，爰依刑事訴訟法第四
百四十一條、第四百四十三條提起非常上訴，以資糾正。」等語
。
本院按判決不適用法則或適用不當者，為違背法令，刑事訴訟法
第三百七十八條定有明文。次按刑法關於累犯之規定，以受徒刑
之執行完畢，或一部之執行而赦免後，五年以內故意再犯有期徒
刑以上之罪者，為其成立要件，此觀刑法第四十七條第一項之規
定甚明。本件原判決認定被告甲○○前於民國八十九年間因竊盜
案件（下稱前案），經台灣台北地方法院判處有期徒刑十月確定
，並於九十年七月十一日執行完畢。猶不知悔改，因貪圖虛榮購
買高價位物品，而無力支付卡債，竟基於意圖為自己不法所有之
犯意，而分別於(一)九十六年十二月十九日中午，進入台北縣板橋
市○○路○段三八九號遠百企業股份有限公司板新分公司賣場內
，並於同日下午一時十一分許，竊取BENQ牌二十二吋液晶螢幕（
以下液晶螢幕均係同一品牌及尺寸）一台，得手後以新台幣（下
同）三千五百元之代價販賣予自稱「宋先生」之姓名年籍不詳成
年男子。(二)於同月二十日中午進入上開賣場內，並於同日十二時
三十四分許至十二時四十八分許，竊取液晶螢幕二台，得手後亦
共以七千元之代價（起訴書誤為六千元）販賣予上開「宋先生」
。(三)於同月二十三日中午進入上開賣場內，並於同日十一時四十
七分許至十二時四分許，竊取液晶螢幕二台，得手後亦共以七千
元之代價（起訴書誤為六千元）販賣予上開「宋先生」。(四)於同
月二十七日下午進入上開賣場內，並於同日下午四時四十分許，
著手竊取液晶螢幕一台，惟尚未得手，經賣場內銷售人員李文益
趨前詢問，被告見狀即將上開螢幕再放回原處，未得手而未遂，
警察據報到場查獲等情。因認被告所為，前揭(一)至(三)部分，均係
犯刑法第三百二十條第一項竊盜罪；前揭(四)部分，係犯同法第三
百二十條第三項、第一項之竊盜未遂罪。並說明被告受前述徒刑
執行之情形，有台灣高等法院被告前案紀錄表在卷可稽，其於有
期徒刑執行完畢後，五年以內，故意再犯有期徒刑以上之前揭四
罪，皆為累犯，均應依刑法第四十七條第一項規定加重其刑。就
前揭(一)至(三)部分，依序量處有期徒刑十月、一年、一年；前揭(四)
部分，量處有期徒刑五月；並定其應執行之刑為有期徒刑三年等
由。被告不服，提起第二審上訴，因未附具體理由，經命補正，
其逾期未補正，第二審以上訴不合法為由，從程序上為上訴駁回
之判決確定。經查被告因前案所處有期徒刑十月，係於九十年七
月十一日執行完畢，有台灣高等法院被告前案紀錄表可參（見原
審卷第六頁），且為原判決所是認。又依原判決認定被告係於九
十六年十二月十九日、二十日、二十三日及二十七日先後四次犯
本件竊盜罪（三次既遂、一次未遂），犯罪時間皆在其前所受徒
刑執行完畢，逾五年之後，顯無累犯之適用。原判決未察，竟就
被告所犯上開四罪均依累犯規定加重其刑，自有適用法則不當之
違背法令。案經確定，且不利於被告，非常上訴意旨執以指摘，
洵有理由，應由本院將原判決撤銷，另行判決如主文第二項所示
，以資救濟。
據上論結，應依刑事訴訟法第四百四十七條第一項第一款，刑法
第三百二十條第一項、第三項、第二十五條、第五十一條第五款
，刑法施行法第一條之一，判決如主文。
中    華    民    國  九十八  年   十一   月    五    日
                      最高法院刑事第九庭
                          審判長法官  邵  燕  玲
                                法官  李  伯  道
                                法官  孫  增  同
                                法官  李  英  勇
                                法官  張  春  福
      本件正本證明與原本無異
                                      書  記  官
中    華    民    國  九十八  年   十一   月    十    日
                                                      K
附錄本案論罪科刑法條
刑法第三百二十條
意圖為自己或第三人不法之所有，而竊取他人之動產者，為竊盜
罪，處五年以下有期徒刑、拘役或五百元以下罰金。
意圖為自己或第三人不法之利益，而竊佔他人之不動產者，依前
項之規定處斷。
前二項之未遂犯罰之。


司法院資訊處製作；財團法人民間司法改革基金會備份。
